臺灣臺中地方法院刑事判決　　　　　 95年度沙簡上字第941號
上　訴　人
即　被　告　乙○○
上列上訴人即被告因妨害自由案件，不服本院沙鹿簡易庭95年度
沙簡字第701號中華民國95年11月23日第一審簡易判決（聲請案
號：95年度偵字第21367號），提起上訴，本院管轄之第二審合
議庭判決如下：
    主  文
上訴駁回。
    犯罪事實及理由
一、本案經本院審理結果，認第一審簡易判決認事用法及量刑均
    無不當，應予維持，並引用第一審判決書記載之犯罪事實、
    證據及理由（如附件）。
二、上訴意旨略以：案發當天即民國九十五年九月十日是被告乙○○之前妻丁○○打電話給伊說她和孩子沒有吃晚餐，叫伊
    買晚餐過去，等伊到了丁○○的住處，丁○○就開門讓伊進
    入屋內，伊並未從溫室小洞侵入爬至建築物上去二樓陽台。
    伊和丁○○上去二樓是怕丁○○的二哥丙○○看見，伊和丁○○在陽台說話被丙○○聽見後發現報警，伊與丁○○感情
    很好，丁○○怕丙○○知道會被趕出來，所以丁○○什麼事
    情都不敢說，伊有經過丁○○的同意才進入他住處等語。
三、訊據被告乙○○固供承：丁○○為伊前妻，丁○○與伊離婚
    後，住於其兄丙○○位在臺中縣龍井鄉○○村○○路一一八
    之一號之住處。伊於九十五年九月十日二十二時三十分許，
    被發現在丙○○與丁○○上址住處二樓陽台處睡覺，經丙○○發現後報警查獲之事實，然矢口否認有何無故侵入上址住
    宅之犯行，以前詞辯稱：伊有經過丁○○同意始進入其住宅
    云云。經查：
  (一)按被告以外之人於審判外之言詞或書面陳述，除法律有規定
    者外，不得作為證據，刑事訴訟法第一百五十九條第一項固
    定有明文。惟被告以外之人於偵查中向檢察官所為之陳述，
    除顯有不可信之情況者外，得為證據，刑事訴訟法第一百五
    十九條之二亦有明文。另被告以外之人於審判外之陳述，雖
    不符前四條之規定，而經當事人於審判程序同意作為證據，
    法院審酌該言詞陳述或書面陳述作成時之情況，認為適當者
    ，亦得為證據。當事人、代理人或辯護人於法院調查證據時
    ，知有第一百五十九條第一項不得為證據之情形，而未於言
    詞辯論終結前聲明異議者，視為有前項之同意；刑事訴訟法
    第一百五十九條之五定有明文。本件告訴人丁○○及丙○○
    於本案偵查中所為陳述，係向檢察官所為之陳述，且均經具
    結，被告在場並未主張有何不適當之處，況本院審酌該偵查
    筆錄作成時之情況，並無顯有不可信之情況，則依刑事訴訟
    法第一百五十九條之一第二項之規定，為傳聞法則之例外，
    有證據能力，又渠等於接受警員詢問時所為之指訴及陳述，
    雖係被告以外之人於審判外之言詞陳述，惟被告對於渠等於
    警詢時陳述及證述之證據能力，於本院準備程序中不爭執，
    亦未於言詞辯論終結前聲明異議，視為於審判程序同意作為
    證據，且本院審酌上開警詢筆錄作成時之情況尚無不當，依
    刑事訴訟法第一百五十九條之五之規定，亦有證據能力，合
    先敘明。
  (二)如附件所示犯罪事實，業據告訴人丙○○於警詢及偵查中結
    證指訴稱：被告於上開時地，未經過伊同意無故侵入伊住處
    攀爬到二樓陽台等語（見警卷第八頁、第九頁、偵查卷第一
    四頁），及告訴人丁○○於警詢及偵查中結證指訴稱：被告
    於上開時地，未經過伊同意進入伊住處，並爬到二樓房間陽
    台上，伊不知道被告要來，且被告當時有喝酒等語綦詳（見
    警卷第九頁、第十頁、偵查卷第一五頁），互核一致，告訴
    人二人均結證稱渠等未同意被告進入渠等住處，被告丁○○
    並結證稱伊不知道被告要來等語，被告亦自承伊進入上址住
    宅未經過告訴人丙○○同意（見本院九十六年一月三日準備
    程序筆錄第三頁），難認被告進入上址住宅有徵得告訴人二
    人之同意。再者，並無證據證明告訴人丁○○有打電話叫被
    告過去，被告為警查獲後經呼氣酒精測試達一點五五mg/l，
    有測試單一紙附卷可稽（見警卷第一七頁），被告亦自承當
    時有飲酒之事實，則被告係於酒後侵入上址住宅，亦可認定
    ，查無證據證明被告是買晚餐過去，被告辯稱案發當天是丁○○打電話叫伊買晚餐過去，等伊到了上址住宅，丁○○就
    開門讓伊進入屋內云云，不足採信，苟被告係為購買晚餐持
    往丁○○住處並進入其屋內，何以被告被告訴人發現時，正
    在陽台處睡覺？且已飲用酒類？顯與被告前揭所辯情節有所
    扞格。又被告與其前妻即告訴人丁○○平日之感情良窳，與
    被告是否徵得丁○○之同意進入其住處一節間，並無必然關
    連，且丁○○迭於警偵訊時否認同意被告進入其住處，是認
    被告辯稱：伊與丁○○感情很好，丁○○怕丙○○知道會被
    趕出來，所以丁○○什麼事情都不敢說云云，亦無足採。被
    告雖另提出九十五年十一月十七日填具之麻醉同意書、手術
    同意書、九十六年一月三日出具之光田醫院醫療費用收據等
    件辯稱：伊於案發當時腳受傷，不可能能夠爬上二樓，才剛
    動過手術云云，惟查，前揭單據所揭日期，均係發生於本案
    案發時間即九十五年九月十日之後約二至四個月不等，尚難
    推認上開醫療單據所示醫療行為對被告於案發當時之行動能
    力有何影響，不足為被告有利之認定。此外，復有現場圖一
    張及現場照片二張等件附卷可稽，本件事證已臻明確，被告
    前揭所辯，洵非有據，被告無故侵入他人住宅之犯行，應堪
    認定。
  (三)本件被告所犯之刑法第三百零六條第一項之無故侵入他人住
    宅罪，其法定刑為「一年以下有期徒刑、拘役或三百元以下
    罰金」，而原審已依刑事訴訟法第四百五十四條第二項詳細
    記載認定之犯罪事實、證據及應適用之法條（如附件所示）
    ，顯已審酌被告之當時侵入住宅情狀，對告訴人之生活起居
    、居家安寧所造成之影響程度，惟並未與告訴人進一步發生
    衝突，及犯後供承部分事實，然否認犯行，無和解情事，態
    度未臻良好等一切情狀，而於法定刑度內量處被告拘役五十
    五日，並諭知易科罰金之折算標準，並未科處較輕法定刑之
    罰金刑，量刑已屬謹慎相當，且查無其他加重或減免其刑之
    情事，其認事用法及量刑均屬妥當。是被告以前揭上訴理由
    ，指摘原審判決不當，即非允洽，上訴人之上訴，為無理由
    ，應予駁回。
據上論斷，應依刑事訴訟法第四百五十五條之一第一項、第三項
、第三百七十三條、第三百六十八條，判決如主文。
本案經檢察官甲○○到庭執行職務。
中　　華　　民　　國　　96　　年　　2 　　月　　7 　　日
　　　　　　　　　臺灣臺中地方法院刑事第五庭
                      審判長法  官  鍾堯航
                            法  官  巫淑芳
                            法　官　吳崇道
以上正本證明與原本無異。
本件不得上訴。
　　　　　　　　　　　　　　書記官　黃舜民
中　　華　　民　　國　　96　　年　　2 　　月　　7 　　日
附錄本案論罪科刑法條全文
中華民國刑法第三百零六條（侵入住居罪）
無故侵入他人住宅、建築物或附連圍繞之土地或船艦者，處一年
以下有期徒刑、拘役或三百元以下罰金。
無故隱匿其內，或受退去之要求而仍留滯者，亦同。
